【裁判字號】    92,毒抗,40
【裁判日期】    920121
【裁判案由】    毒品危害防制條例
【裁判全文】
臺灣高等法院刑事裁定                              九十二年度毒抗字第四號
    抗  告  人
    即  被  告  甲○    男  二.
右抗告人因違反毒品危害防制條例案件，不服臺灣板橋地方法院民國九十一年十二月
十日九十一年度毒聲字第四０三九號裁定 (聲請案號：臺灣板橋地方法院檢察署九十
年度聲觀字第二○九○號)，提起抗告，本院裁定如左：
    主  文
抗告駁回。
    理  由
一、抗告意旨略以：抗告人因罹患氣喘病而長期愛用呼吸系統用藥MOSCOTIN（含鴉片
    中之一種生物鹼）及PSEUDOEPHEDRINE （即俗稱之假麻黃素），都會使尿水檢驗
    結果呈偽陽性反應，且被告當時因流行性感冒，曾服用感冒糖漿，故檢驗報告不
    實；如法院認被告所提理由不足，因被告半工半讀及將有兵役，可否於寒、暑假
    期間執行觀察勒戒，或另以社區清潔之勞動役代替等語。
二、按施用第二級毒品者，檢察官應先將被告送勒戒處所觀察、勒戒，其期間不得逾
    一月，毒品危害防制條例第二十條第一項定有明文。次按尿液毒品檢驗如以免疫
    分析法篩驗，有可能因藥品交叉反應，在尿液中產生偽陽性之毒品反應，但再使
    用氣相層析質譜儀分析法確認，則可完全排除偽陽性反應，此有法務部調查局第
    六處八十五年九月二十六日（85）發技（一）字第八五一一四九五號函可按，台
    北榮民總醫院八十三年四月七日（83）北總內字第03059 號函更明指﹕文獻固曾
    有報告指某些成藥如減肥藥、解除鼻充血藥物，如PSEUDOEPHEDRINE及含有THEOP
    HYLLINE （茶鹼）之支氣管擴張劑，可能產生偽陽性反應，然若以氣相層析質譜
    儀分析法作藥物及其代謝物之定性及定量分析，幾乎不會有偽陽性反應發生。查
    被告於九十一年一月五日上午獲案後為警所採集之尿液，經委請台灣尖端先進生
    技醫藥股份有限公司、台北市立療養院及法務部調查局檢驗結果，均呈ＭＤＭＡ
    陽性反應，其中法務部調查局之檢驗通知書更記載其檢驗方法為螢光偏極免疫分
    析法及氣相層析質譜分析法（ＧＣ／ＭＳ），該檢驗通知並指被告之尿水呈嗎啡
    及安非他命之陰性反應。可知被告所辯曾服用該等藥物，縱屬無訛，然以氣相層
    析質譜分析法檢驗結果，應不致有偽陽性反應發生。況依被告所提之藥袋及診斷
    證明書，僅能證明被告於九十年六月間、九十一年十二月間，曾服用被告所指之
    藥物，不能證明九十一年一月五日被告獲案前數日，亦曾服用。被告所辯因服用
    該等藥物致檢驗結果不實云云，亦難採信。本案被告施用第二級毒品ＭＤＭＡ之
    事證明確。其餘被告聲請利用寒、暑假期間執行觀察勒戒及以其他方法代替執行
    ，非本院職掌，亦不影響本案之認定，併此敘明。
三、綜上所述，原審依毒品危害防制條例第二十條第一項、觀察勒戒處分執行條例第
    三條第一項規定裁定被告應送勒戒處所觀察、勒戒，核無不合，抗告人提起本件
    抗告為無理由，應予駁回。
據上論斷，應依刑事訴訟法第四百十二條，裁定如主文。
中      華      民      國      九十二      年      一    月    二十一  日
                                臺灣高等法院刑事七庭
                                審判長法  官  吳  啟  民
                                      法  官  蘇  隆  惠
                                      法  官  林  瑞  斌
右正本證明與原本無異。
不得抗告。
                                      書記官  丁  淑  蘭
中      華      民      國      九十二      年      一   月    二十一  日


司法院資訊處製作；財團法人民間司法改革基金會備份。
